臺灣桃園地方法院刑事判決　　　　　　　95年度訴字第1948號
公　訴　人　臺灣桃園地方法院檢察署檢察官
被　　　告　丙○○
　　　　　　　　　　（現因另案在臺灣臺北監獄執行中）
上列被告因妨害自由等案件，經檢察官提起公訴（94年度偵字第
19305號、95年度偵字第12443號），本院判決如下︰
    主  文
丙○○連續行使偽造私文書，足以生損害於他人，處有期徒刑壹
年貳月，減為有期徒刑柒月。又以其他非法方法，剝奪人之行動
自由，處有期徒刑陸月，減為有期徒刑月。應執行有期徒刑玖
月。如附表一編號1 至5 所示之「邵立基」署押共拾壹枚均沒收
。
    事  實
一、丙○○係設於桃園縣中壢市○○路67號「凱恩思藝術蛋糕店
    」（下稱凱恩思蛋糕店）之負責人，因經營該蛋糕店需資金
    週轉，竟基於偽造私文書復持以行使及為自己不法所有之概
    括犯意，先於民國94年3 月間，向在凱恩思蛋糕店任職之邵
    立基（起訴書誤載為邵利基）假稱欲申辦刷卡機，要求邵立
    基至中國信託商業銀行股份有限公司（下稱中國信託商業銀
    行）開立帳戶，邵立基因丙○○先前同在金樺蛋糕店任職時
    對其甚為照顧，不疑有他，遂應丙○○之要求至中國信託商
    業銀行開立帳戶（帳號：000000000000號），丙○○為圖以
    邵立基名義向中國信託商業銀行申辦個人信用貸款，於取得
    邵立基前揭帳戶資料後，先於94年3 月25日以支付薪資之名
    義匯入邵立基前揭帳戶新臺幣（以下同）60,000元，並於同
    年4 月22日以購車為由，由不知情之中國信託商業銀行業務
    員辛○○至凱恩思蛋糕店辦理對保，而丙○○即在個人信貸
    申請書暨約定書申請/ 立約人簽章欄偽簽「邵立基」署押2
    枚後，持以行使向中國信託商業銀行申辦貸款，復再以支付
    薪資為由，分別於94年4 月25日、同年5 月25日匯入56,700
    元、55,350元至邵立基前揭開立之帳戶（丙○○以薪資為由
    匯入之款項，嗣後由丙○○提領現金或轉帳入其開立之中國
    信託商業銀行000000000000號帳戶內），致中國信託商業銀
    行誤認確為邵立基本人申請貸款，且邵立基每月薪資為5 至
    6 萬元間，應有能力償還貸款，陷於錯誤而核准貸款330,00
    0 元，並於94年5 月27日將款項匯入邵立基前開帳戶內，丙○○於同日旋將311,000 元轉帳入其自己之帳戶內，另18,2
    00元則轉入其他指定帳戶內。丙○○復承同前之概括犯意，
    未得邵立基之同意，即擅自冒用邵立基名義，先後於附表一
    編號2 至5 所示之時間在凱恩思蛋糕店偽填附表所示銀行之
    現金卡、信用卡申請書，並分別在各該申請書偽簽「邵立基
    」之署押，偽造完成邵立基名義之現金卡、信用卡申請書，
    表示邵立基本人向附表一編號2 至5 所示之各家銀行申請現
    金卡、信用卡之意思，並先後向各該銀行申請核發現金卡、
    現金卡，足以生損害於附表一編號2 至5 所示之各銀行及邵
    立基，並致附表一編號2 、5 之中國信託商業銀行、花旗銀
    行陷於錯誤，而各核發中國信託商業銀行現金卡1 張、花旗
    銀行信用卡1 張，至附表編號3 、4 所示之銀行則未予核發
    。丙○○於取得前揭中國信託商業銀行現金卡後，遂再承同
    前之概括犯意於附表二所示時間，至附表二所示之自動付款
    設備（下稱ATM） ，以輸入現金卡預借現金密碼之不正方法
    ，致該等ATM 之所屬銀行誤認係邵立基本人所操作使用而陷
    於錯誤，因而交付如附表二所示之現金予丙○○，足以生損
    害於邵立基、中國信託商業銀行及各該ATM 所屬銀行（各次
    預借現金日期、預借現金之自動付款設備、預借現金金額，
    均詳如附表二編號1 至8 所示，起訴書誤載為自94年5 月3
    日起至同年7 月1 日止分7 次預借現金共計160,188 元）；
    復以花旗銀行信用卡之代償功能，申請代償中國信託商業銀
    行現金卡債務，致花旗銀行陷於錯誤，核准代償90,000元，
    並於94年7 月1 日逕匯入邵立基中國信託商業銀行現金卡帳
    戶內，亦致生損害於花旗銀行及邵立基。
二、丙○○復因其所經營之凱恩思蛋糕店資金仍有不足，乃思以
    其母戊○○名義向銀行辦理信用貸款，由邵立基擔任連帶保
    證人，惟因邵立基於94年6 月間某日接獲銀行承辦人員之電
    話，向承辦人員表示並不認識戊○○，亦未擔任連帶保證人
    ，丙○○輾轉得知後，即藉口邵立基前借用其車輛，因駕駛
    不慎致車輛毀損，尚積欠其修復車輛費用70,000元，遂於94
    年6 月30日下午3 時許，駕車至邵立基位於桃園縣龜山鄉○○○街15號2 樓住處，先向邵立基催討前揭修車費用債務，
    繼之向邵立基恫稱：「如果不跟我走，要手要腳你選一個」
    等語，強行令邵立基上車，將之載至臺北市○○路某處，丙○○下車辦事雖獨留邵立基1 人在車上約30分鐘，惟邵立基
    因受制於丙○○前揭恐嚇之詞，且突遭丙○○強行帶往不知
    名之處所，身上復未攜帶金錢及其他聯絡工具，無力自行逃
    脫，只得任由丙○○返回車上後再將之載往凱恩斯蛋糕店，
    抵達凱恩思蛋糕後，丙○○遂令邵立基簽下2 張面額各70,0
    00元之本票，並要求邵立基承諾翌日（即94年7 月1 日）上
    午8 時許至凱恩思蛋糕店，如有銀行人員詢問時，須表明同
    意擔任貸款之連帶保證人，始於同日晚間9 時許，將邵立基
    載回其前揭住所，丙○○即以上開其他非法方法剝奪邵立基
    之行動自由前後約6小時。
三、其後邵立基在其母庚○○之陪同下，依約於94年7 月1 日上
    午8 時許至凱恩思蛋糕店，等待約2 小時，未見銀行人員到
    場而欲離去之際，丙○○知冒用邵立基名義辦理貸款及申請
    現金卡、信用卡一事恐已被邵立基得知，為免日後遭追究責
    任，遂要求邵立基簽署委託代辦信用卡、信用貸款之文書，
    又慮及其使用邵立基名義申辦核准之信用貸款，並持邵立基
    現金卡預借現金恐遭質疑，復又擬妥合伙同意書、退股書要
    求邵立基簽署，佯以前開金錢屬邵立基入股凱恩思蛋糕店之
    出資。嗣因邵立基發覺有異，而由其母庚○○代理邵立基至
    臺灣桃園地方法院檢察署按鈴申告，始查悉前情。
四、案經邵立基、中國信託商業銀行訴請及桃園縣政府警察局移
    送臺灣桃園地方法院檢察署檢察官偵查起訴。
    理  由
壹、證據能力方面：
    本案所引用之供述及非供述證據，經本院依法踐行調查證據
    程序，檢察官、被告均不爭執各該證據之證據能力，且亦查
    無依法應排除其證據能力之情形，是後述所引用證據之證據
    能力均無疑義，先予敘明。
貳、認定被告有事實欄所載犯罪事實所憑之證據及本院之判斷：
一、訊據被告丙○○固承認其於前揭時、地簽署邵立基之名字，
    以邵立基之名義向附表一所示金融機構辦理信用貸款及申請
    現金卡、信用卡等情，惟矢口否認有何行使偽造私文書、詐
    欺取財及妨害自由等犯行，辯稱：伊係經邵立基之同意才辦
    理，因為伊與邵立基合夥開麵包店，而邵立基沒有現金，所
    以由伊代辦新卡餘額代償，銀行核發90,000元後，邵立基就
    將錢交付予伊作為出資。另伊並未恐嚇邵立基，亦無妨害自
    由，係邵立基自願跟伊走，伊會去找邵立基係希望邵立基將
    錢還伊，且當時邵立基之母親亦在場云云（詳參本院卷第14
    頁）。
二、上開事實，業據證人即告訴人邵立基於本院審理時結證稱：
    被告係伊做麵包的師兄介紹認識，被告說要開麵包店，問伊
    是否願意擔任蛋糕師傅，剛好伊當時沒有工作，即至凱恩思
    蛋糕店任職，每月薪水約3 萬元，被告係以現金支付薪資，
    伊僅工作約4 、5 個月，期間被告向伊表示要辦理刷卡機，
    並把印章刻好，要伊至中國信託商業銀行開戶，伊開戶後即
    將存摺及印章交付被告，被告不曾告知要以伊名義申請貸款
    、現金卡及信用卡，而以伊名義申請之中國信託商業銀行信
    用貸款及現金卡、台北富邦銀行現金卡、萬泰商業銀行現金
    卡、花旗銀行信用卡申請書上「邵立基」之名字均非伊所簽
    ，雖然被告有跟伊提過合夥開麵包店一事，但伊並未答應。
    94年6 月間伊接獲某銀行專員打電話給伊詢問有無擔任1 位
    黃小姐之擔保人，伊回答沒有，過沒多久被告即打電話至伊
    住處，因為係由伊母親所接聽，所以內容伊並不清楚，其後
    被告即開車至伊住處，向伊說：「要手要腳就跟我走」等語
    ，伊因害怕即跟被告走，被告帶伊臺北市○○路附近停車，
    被告下車去辦事，將伊放在車上，約半小時後，被告就開車
    將伊載回凱恩思蛋糕店，並要伊7 月1 日至「凱恩思蛋糕店
    」，如有銀行專員詢問就表示同意擔任貸款擔保人，配合讓
    他將貸款辦下來，約晚上9 時許，被告才開車載伊回家等語
    甚詳（詳見本院卷第37-43 頁），復有中國信託商業銀行個
    人信貸申請書暨約定書、中國信託商業銀行現金卡申請書、
    「富邦發現金卡」申請書、萬泰商業銀行現金卡申請書、花
    旗銀行信用卡申請書、中國信託商業銀行現金卡交易明細表
    及對帳單、花旗銀行信用卡對帳單、ATM 提款翻拍畫面等件
    附卷可稽。而中國信託商業銀行核准撥貸之330,000 元業經
    被告轉帳匯入其開立之中國信託商業銀行帳戶內及其他指定
    帳戶內，另使用中國信託商業銀行核發之現金卡至附表二所
    示之ATM 預借現金使用，再以花旗銀行核發之信用卡代償功
    能，借貸90,000元清償前開現金卡之債務，亦據被告於檢察
    官訊問時及本院審理時供述在卷，且被告為順利向中國信託
    商業銀行辦理信用貸款，於申貸前即以薪資入帳名目，分別
    於94年3 月25日、同年4 月25日、同年5 月25日存入或匯入
    60,000元、56,700元、55,350元至邵立基之前揭中國信託商
    業銀行帳戶內，旋又於存入或匯入數日後將前開款項現金提
    領或轉帳至其本人帳戶，被告此舉顯已使中國信託商業銀行
    誤認邵立基任職凱恩思蛋糕店之薪資為5 、6 萬元，無法對
    邵立基之資力及償債能力為正確之評估，被告顯有詐欺中國
    信託商業銀行之意圖及行為，致中國信託商業銀行陷於錯誤
    而核准貸款330,000 元。被告雖一再辯稱前揭辦理信用貸款
    、申請現金卡、現金卡等均已得邵立基之授權，貸得及預借
    所得款項為邵立基之合夥出資云云，有合伙同意書、退股同
    意書可證，惟倘被告前開所辯屬實，則相關借貸之利息自應
    由邵立基自行負擔，始符情理，然觀諸卷附中國信託商業銀
    行放款交易查詢明細、現金卡交易明細可知，被告除有繳付
    數次信用貸款利息紀錄外，復使用花旗銀行核發之信用卡代
    償功能，於94年7 月1 日代償中國信託商業銀行現金卡之預
    借現金債務90,000元，同日再繼續使用中國信託商業銀行現
    金卡再於94年7 月1 日連續3 次預借現金共計89,000元，則
    被告自94年5 月23日起至同年7 月1 日止，以邵立基名義向
    中國信託商業銀行信用貸款及預借現金共計489,200 元，已
    近合伙同意書所載邵立基預計出資之500,000 元，衡諸常情
    ，邵立基至94年7 月1 日止即將履行完畢其合夥出資義務，
    實無未為任何分配盈虧約定即行退股，且退股基準日竟為94
    年6 月30日之理，是被告前開所辯，顯與社會常情相悖，應
    屬事後卸責之詞，洵無足取。
三、又被告於94年6 月30日下午3 時許至邵立基住處恫嚇邵立基
    後，強行將邵立基載往臺北，其後返回凱恩思蛋糕店後，令
    邵立基簽下本票，並囑其翌日須至凱恩思蛋糕店，配合向銀
    行人員表示同意擔任保證人後，同日晚間9 時許始將邵立基
    載回其住處之事實，已據證人邵立基結證明確，詳如前述，
    核與證人庚○○、甲○○、己○○於本院審理時證述情節大
    致相符（詳見本院卷第45-47 、105-106 、109-111 頁），
    佐以被告在本院審理時自承：94年6 月30日伊至邵立基住處
    之目的乃質問邵立基為何在接獲銀行人員電話時稱不認識伊
    ，致伊以其母親戊○○為借款人之貸款未獲核准等語（參本
    院卷第183 頁），而雙方既已發生爭吵，衡常倘非被告強將
    邵立基帶離其住處，邵立基殊無自願同行之理，由此益徵被
    告確係藉由恫嚇邵立基，突將之強行帶離住處載往其不熟悉
    之地，造成邵立基心理上之壓制，被告即以此其他非法方法
    ，使邵立基失去行動自由之自主性，並簽下本票、承諾配合
    被告向銀行貸款。
四、證人即被告與邵立基在金樺蛋糕店之同事乙○○雖於本院審
    理時結證稱：伊曾聽聞邵立基表示要自己開店當老闆，但並
    不知邵立基要與何人合夥，亦不曾詢問邵立基有無與被告合
    夥開店之事；伊也曾聽到邵立基為了辦貸款買房子，而請金
    樺蛋糕店老闆出具薪資證明，伊並在隔日上班時，詢問邵立
    基貸款買房子是否屬實，邵立基表示係事實，因為他自己不
    會辦，所以請被告幫忙辦貸款，辦貸款的時間可能係在被告
    開店前後，被告開店後，伊在被告店裡碰到邵立基時有詢問
    該店是否為其所開，邵立基回答其僅為員工等語（詳見本院
    卷第48-50 頁），然據證人乙○○上開所述，其所知邵立基
    請被告代辦貸款之目的為購買房屋，並非籌措合夥資金，且
    時間應係在邵立基任職金樺蛋糕店期間，與本件被告以邵立
    基名義辦理貸款、申請現金卡、信用卡時，係邵立基已至被
    告經營之凱恩思蛋糕店工作，顯非一致，則證人乙○○前開
    證述，實難證明邵立基為履行其合夥出資義務而授權被告申
    辦信用貸款及申請現金卡、信用卡。另證人即被告之母戊○○固於本院結證稱：伊曾聽被告及邵立基在談話時，邵立基
    說要買房子、開店，要辦貸款及信用卡等語，然其亦表示不
    清楚邵立基辦理貸款之過程，雖有看過銀行的人員到凱恩思
    蛋糕店，但不知道係辦理何事等語在卷（參本院卷第66-68
    頁），是證人戊○○前開所述，尚不足為有利被告之認定。
    被告復再舉證人丁○○之證詞，抗辯其並未恐嚇邵立基云云
    ，惟細譯證人丁○○在本院之證述，其所證於94年6 月30日
    與被告一同至邵立基上址住處之情形，核與被告供述之時間
    、情節，均有明顯出入，而存有重大瑕疵，故證人丁○○所
    證未聽聞被告恫嚇被告云云，即難遽採。
五、綜上所述，被告前開所辯，委無足取，本件事證明確，被告
    上揭犯行洵堪認定，應依法論科。
參、論罪科刑：
一、新舊法之比較適用：
    按被告行為後，刑法於94年2 月2 日修正公布，95年7 月1
    日施行，修正後刑法第2 條第1 項規定：「行為後法律有變
    更者，適用行為時之法律。但行為後之法律有利於行為人者
    ，適用最有利於行為人之法律。」，係規範行為後法律變更
    所生新舊法律比較適用之準據法，於新法施行後，應適用修
    正後刑法第2 條第1 項之規定，為「從舊從輕」之比較（此
    條項規定，僅係新、舊法之比較適用之宣示性指導原則，並
    非實體刑罰法律，自不生行為後法律變更之比較適用問題）
    。且比較時應就罪刑有關之共犯、未遂犯、想像競合犯、牽
    連犯、連續犯、結合犯，以及累犯加重、自首減輕暨其他法
    定加減原因（如身分加減）與加減例等一切情形，綜其全部
    罪刑之結果而為比較（最高法院95年第8 次刑事庭會議決議
    參照）。
  １、關於罰金法定刑之最低度部分，由修正前刑法第33條第5
      款規定為銀元1 元以上，依罰金罰鍰提高標準條例第1 條
      前段提高為10倍，提高後再折算新臺幣為30元以上，修正
      後刑法第33條第5 款則修正為新臺幣1,000 元以上，以百
      元計算；比較修正前後刑法，關於罰金刑最低度部分，以
      修正前刑法較有利於被告。
  ２、刑法第56條連續犯之規定，業經刪除，是於刑法修正施行
      後，已無連續數行為而犯同一罪名者，以一罪論之規定，
      故被告之數犯罪行為，即先後多次行使偽造私文書、詐欺
      取財、以不正方法由自動付款設備取得他人之物之行為，
      須依數罪分論併罰，修正後刑法刪除連續犯規定，已影響
      行為人刑罰之法律效果，自屬法律有變更，經比較新、舊
      法結果，因新法修正刪除連續犯規定後，將論以被告多個
      行使偽造私文書、多個詐欺取財、多個以不正方法由自動
      付款設備取得他人之物罪，與修正前僅論1 個行使偽造私
      文書罪、1 個詐欺取財罪、1 個以不正方法由自動付款設
      備取得他人之物罪，縱均依舊法加重其刑至2 分之1 ，修
      正後之刑法仍顯然不利於被告。
  ３、刑法第55條牽連犯之規定，亦經刪除，是於刑法修正施行
      後，已無犯一罪而其方法或結果之行為犯他罪名者，從一
      重處斷之規定，故被告之數犯罪行為，即連續行使偽造私
      文書、連續詐欺取財、連續以不正方法由自動付款設備取
      得他人之物之行為，須依數罪分論併罰，修正後刑法刪除
      牽連犯規定，已影響行為人刑罰之法律效果，自屬法律有
      變更，經比較新、舊法結果，因新法修正刪除牽連犯規定
      後，則被告連續行使偽造私文書、連續詐欺取財、連續以
      不正方法由自動付款設備取得他人之物3 罪，應分論併罰
      ，核與修正前僅從一重之連續行使偽造私文書罪處斷，修
      正後之刑法仍顯然不利於被告。
  ４、關於刑法第51條數罪併罰部分，修正前刑法第51條第5 款
      規定：「宣告多數有期徒刑者，於各刑中之最長期以上，
      各刑合併之刑期以下，定其刑期。但不得逾20年」，修正
      後刑法第51條第5 款則規定：「宣告多數有期徒刑者，於
      各刑中之最長期以上，各刑合併之刑期以下，定其刑期。
      但不得逾30年」，比較結果，修正後刑法並非較有利於行
      為人，依刑法第2 條第1 項前段之規定，仍應依修正前刑
      法，定其應執行之刑。
  ５、綜上所述，本件經比較結果，關於罰金之最低度、連續犯
      、牽連犯、數罪併罰等規定部分，均以被告行為時刑法之
      規定較有利於被告，應依修正後刑法第2 第1 項前段之規
      定，適用被告行為時即修正前刑法相關規定。
二、核被告丙○○所為，係犯刑法第216 條、第210 條之行使偽
    造私文書罪、同法第339 條第1 項之詐欺取財既遂罪、同法
    第339 條第3 項、第1 項之詐欺取財未遂罪、同法第339 條
    之2 第1 項之以不正方法由自動付款設備取得他人之物罪、
    同法第302 條第1 項之以其他非法方法剝奪他人行動自由罪
    及同法第305 條之恐嚇危害安全罪。被告使用現金卡預借現
    金之犯行係犯刑法第339 條之2 第1 項之以不正方法由自動
    付款設備取得他人之物罪，公訴意旨認應依刑法第339 條第
    1 項之詐欺取財罪處斷，尚有未洽，惟起訴基本事實相同，
    爰依法變更起訴法條。
三、被告偽造「邵立基」署押，係偽造私文書之階段行為；其偽
    造私文書後持以行使，偽造之低度行為為行使之高度行為所
    吸收，均不另論罪。
四、被告先後多次行使偽造私文書、多次詐欺取財既遂、詐欺取
    財未遂及多次以不正方法由自動付款設備取得他人物，各均
    時間緊接，方法相同，犯構成要件相同之罪，均顯係基於概
    括犯意反覆為之，均為連續犯，皆應依修正前刑法第56條規
    定，各以行使偽造私文書、詐欺取財、以不正方法由自動付
    款設備取得他人物一罪論，並加重其刑。
五、被告所犯前揭連續行使偽造文書、連續詐欺取財及連續以不
    正方法由自動付款設備取得他人之物3 罪之間；其另所犯恐
    嚇危害安全、以其他非法方法剝奪他人行動自由2 罪之間，
    各有方法目的之牽連關係，為牽連犯，均應依修正前刑法第
    55條後段之規定，分別從一重之連續行使偽造私文書罪、以
    其他非法方法剝奪他人行動自由罪處斷。
六、被告所犯連續行使偽造私文書罪、以其他非法方法剝奪他人
    行動自由罪間，犯意各別，罪名不同，應分論併罰之。
七、爰審酌被告利用邵立基對其之信任，為籌措資金，未得邵立
    基之同意即以其名義向金融機構辦理貸款、現金卡及信用卡
    ，詐得金額非少，對邵立基及各該金融機構所生之危害程度
    非輕，又其因恐東窗事發，為圖掩飾竟恐嚇、剝奪邵立基行
    動自由，惡性非輕，兼衡被告於為本件犯行前並無前案紀錄
    ，有臺灣高等法院被告前案紀錄表1 份在卷可按，素行尚稱
    良好，及犯後仍飾詞否認之態度等一切情狀，分別量處如主
    文所示之刑，以示懲儆。至公訴人雖就被告所犯各罪具體求
    刑應執行有期徒刑4 年，然本院斟酌具體犯罪情節及前述各
    情，認公訴人求刑尚嫌過重，爰於前開求刑範圍內，予以斟
    酌，認處以主文所示之刑為妥適。
八、中華民國96年罪犯減刑條例業於96年6 月15日制定，並於同
    年7 月16日施行，而被告所犯前開各罪，均為96年4 月24日
    以前所犯，悉合於該條例所規定之減刑條件，爰依該條例第
    2 條第1 項第3 款之規定，各予以減刑2 分之1 ，並適用修
    正前刑法第51條第5款，定其應執行之刑。
九、沒收：附表一所示之「邵立基」署押共11枚，為被告所偽造
    ，均應依刑法第219 條規定，宣告沒收之。至被告向如附表
    一所示銀行申請個人信用貸款、現金卡、信用卡之各該文書
    ，因已交付各該銀行行使，已非被告所有，自毋庸宣告沒收
    ，附此敘明。
據上論斷，應依刑事訴訟法第299 條第1 項前段、第300 條，修
正後刑法第2 條第1 項前段，刑法第216 條、第210 條、第339
條第1 項、第339 條之2 第1 項、第302 條第1 項、第305 條、
第219 條，修正前刑法第56條、第55條、第51條第5 款，刑法施
行法第1 條之1 、第2 條前段，中華民國96年罪犯減刑條例第2
條第1項第3款、第7條、第10條第1項，判決如主文。
本案經檢察官鄭東到庭執行職務。
中　　華　　民　　國　　96　　年　　12　　月　　17　　日
                  刑事第十二庭  審判長法　官  王美玲
                  　                  法  官  羅國鴻
                                      法  官  許雅婷
以上正本證明與原本無異。
如不服本判決，應於判決送達後10日內向本院提出上訴狀（應附
繕本），其未敘述上訴理由者，應於上訴期間屆滿後20日內補提
理由書狀於本院，上訴於臺灣高等法院。
                                      書記官  吳玉蘭
中　　華　　民　　國　　96　　年　　12　　月　　19　　日
附錄本案論罪科刑法條全文：
中華民國刑法第210條
偽造、變造私文書，足以生損害於公眾或他人者，處5 年以下有
期徒刑。
中華民國刑法第216條
行使第210 條至第215 條之文書者，依偽造、變造文書或登載不
實事項或使登載不實事項之規定處斷。
中華民國刑法第339條
意圖為自己或第三人不法之所有，以詐術使人將本人或第三人之
物交付者，處5 年以下有期徒刑、拘役或科或併科1 千元以下罰
金。
以前項方法得財產上不法之利益或使第三人得之者，亦同。
前二項之未遂犯罰之。
中華民國刑法第339條之2
意圖為自己或第三人不法之所有，以不正方法由自動付款設備取
得他人之物者，處3 年以下有期徒刑、拘役或1 萬元以下罰金。
以前項方法得財產上不法之利益或使第三人得之者，亦同。
中華民國刑法第302條
私行拘禁或以其他非法方法，剝奪人之行動自由者，處5 年以下
有期徒刑、拘役或3 百元以下罰金。
因而致人於死者，處無期徒刑或7 年以上有期徒刑，致重傷者，
處3 年以上10年以下有期徒刑。
第 1 項之未遂犯罰之。
中華民國刑法第305條
以加害生命、身體、自由、名譽、財產之事，恐嚇他人致生危害
於安全者，處2 年以下有期徒刑、拘役或3 百元以下罰金。
 附表一：
┌──┬──────┬─────────┬───────────┬─────────┐
│編號│ 申請時間   │    申辦內容      │     偽造之文書       │   應沒收之署押   │
├──┼──────┼─────────┼───────────┼─────────┤
│ １ │94年4月22日 │中國信託商業銀行信│個人信貸申請書暨約定書│「邵立基」署押2枚 │
│    │            │用貸款            │                      │                  │
├──┼──────┼─────────┼───────────┼─────────┤
│ ２ │94年4月28日 │中國信託商業銀行現│現金卡申請書          │「邵立基」署押3枚 │
│    │            │金卡              │                      │                  │
├──┼──────┼─────────┼───────────┼─────────┤
│ ３ │94年6月1日  │台北富邦銀行現金卡│「富邦發現金卡」申請書│「邵立基」署押2枚 │
│    │            │（未發卡）        │                      │                  │
├──┼──────┼─────────┼───────────┼─────────┤
│ ４ │94年6月8日  │萬泰商業銀行現金卡│現金卡申請書          │「邵立基」署押2枚 │
│    │            │（未發卡）        │                      │                  │
├──┼──────┼─────────┼───────────┼─────────┤
│ ５ │94年6月16日 │花旗銀行信用卡    │信用卡申請書          │「邵立基」署押2枚 │
│    │            │                  │                      │                  │
└──┴──────┴─────────┴───────────┴─────────┘
 附表二：
┌──┬──────┬───────────┬─────┐
│編號│預借現金時間│所使用之自動付款設備  │詐得金額  │
├──┼──────┼───────────┼─────┤
│ １ │94年5月23日 │中國信託-統一環榮     │20,000元  │
├──┼──────┼───────────┼─────┤
│ ２ │94年5月23日 │中國信託-延平分行     │30,000元  │
├──┼──────┼───────────┼─────┤
│ ３ │94年5月23日 │中國信託-延平分行     │18,000元  │
├──┼──────┼───────────┼─────┤
│ ４ │94年6月17日 │台新銀行- 福客多永強店│300元     │
├──┼──────┼───────────┼─────┤
│ ５ │94年6月29日 │台新銀行- 福客多永強店│1,900元   │
├──┼──────┼───────────┼─────┤
│ ６ │94年7月1日  │中國信託-延平分行     │30,000元  │
├──┼──────┼───────────┼─────┤
│ ７ │94年7月1日  │中國信託-延平分行     │30,000元  │
├──┼──────┼───────────┼─────┤
│ ８ │94年7月1日  │中國信託-延平分行     │29,000元  │
└──┴──────┴───────────┴─────┘
